utilities/dictionaries/nds_NDS-LowGerman.aff
# E anfügen, z.B. Adjektiv good => gode
SFX e Y 103
SFX e 0   e     [^aeiouöü][^aeiouöü]
SFX e 0   e     [^aeiouöü][aeiouöü][^aeiouöü]
SFX e 0   e     [^aeiouöü]er
SFX e bel ble   bel
SFX e aab abe   aab
SFX e aad ade   aad
SFX e aaf afe   aaf
SFX e aag age   aag
SFX e aak ake   aak
SFX e aal ale   aal
SFX e aam ame   aam
SFX e aan ane   aan
SFX e aap ape   aap
SFX e aar are   aar
SFX e aas ase   aas
SFX e aat ate   aat
SFX e aav ave   aav
SFX e aaw awe   aaw
SFX e eeb ebe   eeb
SFX e eed ede   eed
SFX e eef efe   eef
SFX e eeg ege   eeg
SFX e eek eke   eek
SFX e eel ele   eel
SFX e eem eme   eem
SFX e een ene   een
SFX e eep epe   eep
SFX e eer ere   eer
SFX e ees ese   ees
SFX e eet ete   eet
SFX e eev eve   eev
SFX e eew ewe   eew
SFX e ien iene  ien
SFX e oob obe   oob
SFX e ood ode   ood
SFX e oof ofe   oof
SFX e oog oge   oog
SFX e ook oke   ook
SFX e ool ole   ool
SFX e oom ome   oom
SFX e oon one   oon
SFX e oop ope   oop
SFX e oor ore   oor
SFX e oos ose   oos
SFX e oot ote   oot
SFX e oov ove   oov
SFX e oow owe   oow
SFX e uub ube   uub
SFX e uud ude   uud
SFX e uuf ufe   uuf
SFX e uug uge   uug
SFX e uuk uke   uuk
SFX e uul ule   uul
SFX e uum ume   uum
SFX e uun une   uun
SFX e uup upe   uup
SFX e uur ure   uur
SFX e uus use   uus
SFX e uut ute   uut
SFX e uuv uve   uuv
SFX e uuw uwe   uuw
SFX e ääb äbe   ääb
SFX e ääd äde   ääd
SFX e ääf äfe   ääf
SFX e ääg äge   ääg
SFX e ääk äke   ääk
SFX e ääl äle   ääl
SFX e ääm äme   ääm
SFX e ään äne   ään
SFX e ääp äpe   ääp
SFX e äär äre   äär
SFX e ääs äse   ääs
SFX e äät äte   äät
SFX e ääv äve   ääv
SFX e ääw äwe   ääw
SFX e ööb öbe   ööb
SFX e ööd öde   ööd
SFX e ööf öfe   ööf
SFX e öög öge   öög
SFX e öök öke   öök
SFX e ööl öle   ööl
SFX e ööm öme   ööm
SFX e öön öne   öön
SFX e ööp öpe   ööp
SFX e öör öre   öör
SFX e öös öse   öös
SFX e ööt öte   ööt
SFX e ööv öve   ööv
SFX e ööw öwe   ööw
SFX e üüb übe   üüb
SFX e üüd üde   üüd
SFX e üüg üge   üüg
SFX e üüf üfe   üüf
SFX e üük üke   üük
SFX e üül üle   üül
SFX e üüm üme   üüm
SFX e üün üne   üün
SFX e üüp üpe   üüp
SFX e üür üre   üür
SFX e üüs üse   üüs
SFX e üüt üte   üüt
SFX e üüv üve   üüv
SFX e üüw üwe   üüw

# N anfügen, z.B. Adjektiv good => gode
SFX n Y 105
SFX n 0   en     [^aeiouöü][^aeiouöü]
SFX n 0   en     [^aeiouöü][aeiouöü][^aeiouöü]
SFX n 0   en     [^aeiouöü]er
SFX n 0   n      e
SFX n 0   en     [i][^aeiouöü]
SFX n bel blen   bel
SFX n aab aben   aab
SFX n aad aden   aad
SFX n aaf afen   aaf
SFX n aag agen   aag
SFX n aak aken   aak
SFX n aal alen   aal
SFX n aam amen   aam
SFX n aan anen   aan
SFX n aap apen   aap
SFX n aar aren   aar
SFX n aas asen   aas
SFX n aat aten   aat
SFX n aav aven   aav
SFX n aaw awen   aaw
SFX n eeb eben   eeb
SFX n eed eden   eed
SFX n eef efen   eef
SFX n eeg egen   eeg
SFX n eek eken   eek
SFX n eel elen   eel
SFX n eem emen   eem
SFX n een enen   een
SFX n eep epen   eep
SFX n eer eren   eer
SFX n ees esen   ees
SFX n eet eten   eet
SFX n eev even   eev
SFX n eew ewen   eew
SFX n ien ienen  ien
SFX n oob oben   oob
SFX n ood oden   ood
SFX n oog ogen   oog
SFX n oof ofen   oof
SFX n ook oken   ook
SFX n ool olen   ool
SFX n oom omen   oom
SFX n oon onen   oon
SFX n oop open   oop
SFX n oor oren   oor
SFX n oos osen   oos
SFX n oot oten   oot
SFX n oov oven   oov
SFX n oow owen   oow
SFX n uub uben   uub
SFX n uud uden   uud
SFX n uuf ufen   uuf
SFX n uug ugen   uug
SFX n uuk uken   uuk
SFX n uul ulen   uul
SFX n uum umen   uum
SFX n uun unen   uun
SFX n uup upen   uup
SFX n uur uren   uur
SFX n uus usen   uus
SFX n uut uten   uut
SFX n uuv uven   uuv
SFX n uuw uwen   uuw
SFX n ääb äben   ääb
SFX n ääd äden   ääd
SFX n ääf äfen   ääf
SFX n ääg ägen   ääg
SFX n ääk äken   ääk
SFX n ääl älen   ääl
SFX n ääm ämen   ääm
SFX n ään änen   ään
SFX n ääp äpen   ääp
SFX n äär ären   äär
SFX n ääs äsen   ääs
SFX n äät äten   äät
SFX n ääv även   ääv
SFX n ääw äwen   ääw
SFX n ööb öben   ööb
SFX n ööd öden   ööd
SFX n ööf öfen   ööf
SFX n öög ögen   öög
SFX n öök öken   öök
SFX n ööl ölen   ööl
SFX n ööm ömen   ööm
SFX n öön önen   öön
SFX n ööp öpen   ööp
SFX n öör ören   öör
SFX n öös ösen   öös
SFX n ööt öten   ööt
SFX n ööv öven   ööv
SFX n ööw öwen   ööw
SFX n üüb üben   üüb
SFX n üüd üden   üüd
SFX n üüg ügen   üüg
SFX n üüf üfen   üüf
SFX n üük üken   üük
SFX n üül ülen   üül
SFX n üüm ümen   üüm
SFX n üün ünen   üün
SFX n üüp üpen   üüp
SFX n üür üren   üür
SFX n üüs üsen   üüs
SFX n üüt üten   üüt
SFX n üüv üven   üüv
SFX n üüw üwen   üüw

# Angehängtes S zur Pluralbildung.
# Führt nie zu Doppelvokalvereinzelung
SFX S Y 1
SFX S 0 s

# Hamborg => Person männlich: Hamborger und Plural Hamborgers
# Hamborg => Person weiblich: Hamborgersch/e und Plural wie Singular
# Hamburg => Adjektiv Hamburgsch mit Deklination /en
SFX v Y 8
SFX v 0 er [^el]
SFX v 0 ers [^el]
SFX v 0 ersch [^el]
SFX v 0 ersche [^el]
SFX v 0 erschen [^el]
SFX v 0 sch [^el]
SFX v 0 sche [^el]
SFX v 0 schen [^el]
